【裁判字號】    87,易,1886
【裁判日期】    891011
【裁判案由】    妨害名譽
【裁判全文】
臺灣桃園地方法院刑事判決                        八十七年度易字第一八八六號
    公  訴  人  臺灣桃園地方法院檢察署檢察官
    被      告  丁○○
右列被告因妨害自由等案件，經檢察官提起公訴（八十六年度偵字第一六三０六號）
，本院判決如左：
    主      文
丁○○無罪。
    理      由
一、公訴意旨略以：被告丁○○係從事代書業務，其受甲○○之委託代為辦理低利貸
    款手續，因雙方對所應辦理之貸款項目認知不同，二人為此而心生嫌隙。民國（
    下同）八十六年九月二十九日下午三時三十分許，甲○○至被告丁○○位於桃園
    縣中壢市○○街二三二號之住處，欲找被告取回辦理貸款所用之文件，適被告並
    未在家，被告之妻乃通知被告，被告趕回後與甲○○發生爭吵，被告於該址住處
    樓下外面之公共場所，且現場有甲○○之妻劉玉芬、甲○○之姐王惠雪及前來處
    理之警員邱重興等多數均得以共見共聞之狀況下，當眾辱罵甲○○：「你逃漏稅
    ：：：」等語，足以毀損甲○○之名譽，案經甲○○告訴，因認被告涉有刑法第
    三百零九條第一項之公然侮辱罪嫌云云。
二、按犯罪事實應依證據認定之，無證據不得推定其犯罪事實，刑事訴訟法第一百五
    十條定有明文。又告訴人之告訴，係以使被告受刑事訴追為目的，是其陳述是否
    與事實相符，仍應調查其他證據以資審認；且犯罪事實之認定，應憑真實之證據
    ，倘證據是否真實尚欠明顯，自難以擬制推測之方法，為其判斷之基礎，最高法
    院五十二年台上字第一三００號、五十三年台上字第六五六號分別著有判例可資
    參照。
三、本件公訴人認被告丁○○涉有上開犯行，無非係以告訴人甲○○之指訴及證人劉
    玉芬、王惠雪之證述為其論據。惟訊之被告則堅決否認有何公然侮辱犯行，辯稱
    ：當時伊沒有講甲○○你逃漏稅這些話，後來警察來了，伊沒有與甲○○發生口
    角，但他還是繼續罵伊，況縱使伊有講逃漏稅，也與事實相符，因他的確有逃漏
    稅等語。經查，被告上開之辯解，核與在場證人己○○、乙○○、戊○○所述之
    情節相符（見本院八十七年七月八日審判筆錄），且證人即到場處理之員警邱重
    興於本院審理時亦到庭明白證稱：到現場時見甲○○與傅太太，另有一些人，伊
    不認識，共約五、六人，當時甲○○稱欲拿回證件，而傅太太則稱她不能作主，
    後來被告回來，就與甲○○發生口角，但伊沒有聽到被告有罵甲○○逃漏稅等情
    （見本院八十七年六月二十四日訊問筆錄），茲證人丙○○○○與雙方當事人俱
    無親誼怨懟，其所為證詞應屬客觀公正而可採信，是被告既未口出「你逃漏稅」
    等言語，自無公然侮辱可言。至證人劉玉芬、王惠雪固一致指稱被告有當眾辱罵
    告訴人「你逃漏稅」一事，惟彼二位證人分別為告訴人之妻及親姐，於本件攸關
    被告刑責之證詞，難免有所偏頗，自不能盡信。是被告前開所辯，尚非虛妄，堪
    予採信。此外，復查其他積極證據足認被告有何公然侮辱犯行，自不能徒憑告訴
    人片面有瑕疵之指訴，即推定被告之犯罪事實，揆之首揭說明，既不能被告犯罪
    ，即應為無罪之諭知，以昭平允。
據上論斷，應依刑事訴訟法第三百零一條第一項，判決如主文。
本案經檢察官張春暉到庭執行職務
中      華      民      國      八十九    年      十    月       十一   日
                                      臺灣桃園地方法院刑事第二庭
                                          法  官  李  育  仁
右正本證明與原本無異。
如不服本判決，應於判決送達後十日內向本院提出上訴狀( 應附繕本 )，上訴於
臺灣高等法院。
                                          書記官  王  泰  元
中      華      民      國      八十九   年       十    月     二十五   日


司法院資訊處製作；財團法人民間司法改革基金會備份。
